【裁判字號】    99,智簡上,16
【裁判日期】    991215
【裁判案由】    商標法
【裁判全文】
臺灣板橋地方法院刑事判決            99年度智簡上字第16號
上  訴  人
即  被  告  茂金
上  訴  人  三賢
共      同
選任辯護人  張香堯律師
            廖宸和律師
上列被告等因違反商標法案件，不服本院98年度簡字第10691 號
中華民國99年6 月28日第一審判決（聲請簡易判決處刑案號：98
年度偵字第7942號、98年度調偵字第475 號），提起上訴，本院
管轄之第二審合議庭判決如下：
    主  文
上訴均駁回。
茂金、三賢均緩刑貳年。
    事實及理由
一、本案經本院審理結果，認第一審以被告茂金、三賢所為
    均係犯商標法第81條第3 款之罪，其中被告茂金為累犯，
    判處有期徒刑6 月；另判處被告三賢有期徒刑5 月，如易
    科罰金，均以新臺幣1 千元折算1 日，且諭知扣案煞車分幫
    成品25個、煞車分幫半成品54個、包裝盒13捆均沒收，其認
    事用法均無違誤，量刑亦屬適當，應予維持，並引用第一審
    簡易判決書（如附件）所載之事實、證據及理由。
二、上訴人即被告茂金、三賢之上訴意旨略以：被告2 人已
    與告訴人英商惠納西公司（Whitnash plc）達成和解，盼能
    從輕發落等語。
三、原審所認定被告茂金、三賢共同違反商標法之犯罪事實
    ，業據被告2 人於本院第二審坦承不諱（見本院卷第44頁）
    ，並有第一審簡易判決書（如附件）所列之證據資料可憑，
    事證至為明確。原審敘明被告茂金前因妨害自由案件，經
    本院以92年度訴字2296號判處有期徒刑5 月確定，已於93年
    10月15日易科罰金執行完畢，其於受有期徒刑之執行完畢後
    ，5 年以內故意再犯本案有期徒刑以上之罪，此部分構成累
    犯（至於被告三賢前未曾因故意犯罪受有期徒刑以上刑之
    宣告），而引用商標法第81條第3 款、刑法第11條前段、第
    28條、第47條第1 項（被告茂金部分）、第41條第1 項前
    段，並審酌被告2 人之素行狀況、渠等之行為不僅損害商標
    權利人之正常營收，對商標權利人之商譽亦有不良影響，併
    慮及侵權之時間、販售獲利之金額非少暨犯後態度等一切情
    狀，分別判處被告茂金有期徒刑6 月、被告三賢有期徒
    刑5 月，如易科罰金，均以新臺幣1 千元折算1 日；並認定
    扣案煞車分幫成品25個、煞車分幫半成品54個、包裝盒13捆
    ，其上均印有近似於註冊商標之「AP」字樣，為犯商標法第
    81條之罪所製造、販賣之商品，不問屬於犯人與否，均應依
    同法第83條規定諭知沒收，至於扣案之活塞、油封、來令片
    及前後檔片、油管、放油螺絲等物，因未印有「AP」字樣，
    且依卷內資料並無證據顯示與被告2 人本件侵害商標權犯行
    相關，而不予宣告沒收，其認事用法均無違誤，量刑亦屬適
    當。被告2 人之上訴意旨，洵無理由，均應駁回。
四、按刑法第74條第1 項第2 款所稱「5 年以內」未曾受有期徒
    刑以上刑之宣告，應以後案宣示判決之時，而非以後案犯罪
    之時，為其認定之基準；即後案「宣示判決時」既已逾前案
    有期徒刑執行完畢或赦免後5 年以上，雖後案為累犯，但累
    犯成立之要件與宣告緩刑之前提要件（即刑法第74條第1 項
    第1 款、第2 款所示之情形）本不相同，且法律亦無限制累
    犯不得宣告緩刑之規定。故成立累犯者，若符合緩刑之前提
    要件，經審酌後，認其所宣告之刑以暫不執行為適當者，仍
    非不得宣告緩刑（最高法院92年第18次刑事庭會議決議參照
    ）。查被告三賢前未曾因故意犯罪受有期徒刑以上刑之宣
    告；被告茂金固曾因妨害自由案件，經本院以92年度訴字
    2296號判處有期徒刑5 月確定，惟已於93年10月15日易科罰
    金執行完畢，迄今已逾5 年等情，此有臺灣高等法院被告前
    案紀錄表2 份可稽，揆諸首揭說明，分別符合刑法第74條第
    1 項第1 款、第2 款所示之情形。本院考量被告2 人乃一時
    失慮，致罹刑章，於本院第二審均坦承犯罪，良有悔意，且
    已與告訴人英商惠納西公司成立和解，告訴人並表明原諒被
    告2 人，不再追究渠2 人刑事責任，有和解筆錄在卷可參（
    見本院第二審卷第46、47頁），因認原審對於被告二人所宣
    告之刑，皆以暫不執行為適當，爰各諭知緩刑2 年，以勵自
    新。
據上論斷，應依刑事訴訟法第455 條之1 第1 項、第3 項、第36
8 條、第373 條，刑法第74條第1 項第1 款、第2 款，判決如主
文。
本案經檢察官陳旭華到庭執行職務。
中    華    民    國    99    年    12    月    15    日
                  刑事第九庭  審判長法  官  李幼
                                    法  官  張紹省
                                    法  官  朱嘉川
以上正本證明與原本無異。
不得上訴。
                                    書記官  陳聖儒
中    華    民    國    99    年    12    月    15    日
附錄本案論罪科刑法條全文：
商標法第81條：
未得商標權人或團體商標權人同意，有下列情形之一者，處3 年
以下有期徒刑、拘役或科或併科新臺幣20萬元以下罰金：
一、於同一商品或服務，使用相同之註冊商標或團體商標者。
二、於類似之商品或服務，使用相同之註冊商標或團體商標，有
    致相關消費者混淆誤認之虞者。
三、於同一或類似之商品或服務，使用近似於其註冊商標或團體
    商標之商標，有致相關消費者混淆誤認之虞者。

司法院資訊處製作；財團法人民間司法改革基金會備份。
